臺灣臺北地方法院刑事判決
111年度審訴字第1656號
公  訴  人  臺灣臺北地方檢察署檢察官
被      告  張恩偉



            蔡名揚





上列被告因詐欺等案件，經檢察官提起公訴（111年度偵字第181
39號、第18157號、第18356號、第18486號、第18614號、第1877
5號），本院判決如下：
    主  文
張恩偉被訴如起訴書附表一所示告訴人戴碩成部分公訴不受理。
蔡名揚被訴部分公訴不受理。
    理  由
一、公訴意旨如附件起訴書所載。
二、按已經提起公訴或自訴之案件，在同一法院重行起訴者，應
    諭知不受理之判決，刑事訴訟法第303條第2款定有明文。又
    所謂「同一案件」包含事實上及法律上同一案件，舉凡自然
    行為事實相同、基本社會事實相同（例如加重結果犯、加重
    條件犯等）、實質上一罪（例如吸收犯、接續犯、集合犯、
    結合犯等）、裁判上一罪（例如想像競合犯等）之案件皆屬
    之。案件既經合法提起公訴或自訴發生訴訟繫屬，即成為法
    院審判之對象，而須依刑事訴訟程序，以裁判確定其具體刑
    罰權之有無及範圍，自不容在同一法院重複起訴，為免一案
    兩判、一事二罰，對於後之起訴，應以形式裁判終結之，此
    為刑事訴訟法上「一事不再理原則」。
三、查被告張恩偉、蔡名揚2人所屬之詐欺集團內不詳成員，於
    民國111年3月6日致電告訴人戴碩成，並佯稱：其乃「HITO
    本舖」網路商城人員，因該公司人員作業疏失導致額外扣款
    ，須聯繫郵局處理云云，復佯以中華郵政客服人員致電告訴
    人並佯稱：須依其指示將帳戶內款項清空以進行帳戶重整云
    云，致告訴人陷於錯誤，而依指示接續匯款後，被告2人即
    依指示，接續提領告訴人匯入之款項，該案件前經臺灣臺北
    地方檢察署檢察官以110年度偵字第13595號、第13596號提
    起公訴，並於111年5月26日繫屬於本院等情，有上開起訴書
    、臺灣高等法院被告前案紀錄表等件（見本院卷第38、62、
    243至246頁）在卷可查。因被告2人先後提領告訴人受詐騙
    款項之行為，係於密切接近之時地實行，各行為之獨立性亟
    為薄弱，依一般社會健全觀念，應視為數個舉動之接續實行
    ，合為包括之一行為予以評價，亦屬接續犯，應僅論以一罪
    ，屬同一犯罪事實，自不容在同一法院重複起訴，爰依法諭
    知不受理之判決。
據上論斷，應依刑事訴訟法第303條第2款、第307條，判決如主
文。
本案經檢察官陳鴻濤提起公訴。 
中　　華　　民　　國　　111 　年　　11　　月　　30　　日
　　　　　　　　　刑事第二十一庭  審判長法  官  程克琳
                                        法  官  王星富
                                        法  官  倪霈棻
上正本證明與原本無異。 
如不服本判決應於收受送達後20日內向本院提出上訴書狀，並應
敘述具體理由；其未敘述上訴理由者，應於上訴期間屆滿後20日
內向本院補提理由書（均須按他造當事人之人數附繕本）「切勿
逕送上級法院」。告訴人或被害人如對於本判決不服者，應具備
理由請求檢察官上訴，其上訴期間之計算係以檢察官收受判決正
本之日期為準。 因疫情而遲誤不變期間，得向法院聲請回復原
狀。
  　　　　　　　　　　　　　　　　      書記官　蔡旻璋
中　　華　　民　　國　　111 　年　　11　　月　　30　　日
附件：

臺灣臺北地方檢察署檢察官起訴書
                                    111年度偵字第18139號
                                    111年度偵字第18157號
                                    111年度偵字第18356號
                                    111年度偵字第18486號
                                    111年度偵字第18614號
                                    111年度偵字第18775號
　　被　　　告　張恩偉　○　00歲（民國00年0月0日生）
　　　　　　　　　　　　住○○市○○區○○○路000號0樓之
                           0
　　　　　　　　　　　　國民身分證統一編號：Z000000000號
　　          　蔡名揚　○　00歲（民國00年0月00日生）
　　　　　　　　　　　　住○○市○○區○○路○○○巷00號
　　　　　　　　　　　　國民身分證統一編號：Z000000000號
上列被告等因詐欺等案件，業經偵查終結，認應該提起公訴，茲
將犯罪事實及證據並所犯法條分敘如下：
            犯罪事實
一、張恩偉自民國111年3月間某日起，加入TELEGRAM暱稱「正哥
    」、「和其正」、「豬八戒」、「全民合作社」等所屬3人
    以上實施詐術為手段，具有持續性及牟利性之有結構性詐欺
    集團犯罪組織，擔任幫該集團至超商領取人頭帳戶提款卡包
    裹及持人頭帳戶提款卡至金融機構之自動提款機提領款項之
    俗稱「收卡兼領款」之車手角色，蔡名揚則接受張恩偉之介
    紹，亦加入該詐欺集團擔任持人頭帳戶提款卡至金融機構之
    自動提款機提領款項之車手角色，渠等並共同意圖為自己不
    法之所有，基於詐欺、洗錢等犯意聯絡及行為分擔，分別或
    共同為下列之行為：（一）由不詳之詐欺集團成員自111年3
    月某日起，喬裝網路購物平台客服人員以電話聯絡李維浤、
    戴碩成等人，佯以「假取消付款設定」之詐術云云，致李維
    浤、戴碩成等人均不疑有他而陷於錯誤，於附表一所示之時
    ，轉帳至詐欺集團指定之中華郵政土城工業區郵局（帳號：
    000-00000000000000號，戶名：曾柏翔）、華南商業銀行（
    帳號：000-0000000000000000號，戶名：林瑞鈺）等人頭帳
    戶內，張恩偉再接受「正哥」指示，自己持上開人頭帳戶提
    款卡或由蔡名揚持上開人頭帳戶提款卡、張恩偉在旁把風之
    方式，於附表二所示時、地之自動提款機提領贓款得逞，再
    將提領之款項在捷運西門站6號出口附近，上交給「正哥」
    派來收水之上游不詳上游車手（下稱A男），再由A男層轉上
    游之不詳車手，渠等以此方式掩飾特定犯罪所得之本質、來
    源及去向，確保詐欺集團取得詐騙款項，張恩偉、蔡名揚各
    可獲得提領款項5％之酬勞，張恩偉在擔任車手至少獲得新臺
    幣（下同）4、5萬元之不法報報酬。嗣為警循線查獲。（二
    ）由不詳之詐欺集團成員自111年3月間某日許起，在臉書刊
    登佯稱「可代申請貸款」、「家庭代工」等詐騙廣告，詐術
    聯繫不特定被害人，誘使不特定被害人提供金融帳戶之提款
    卡，嗣①葉家瑋不疑有他而陷於錯誤，於111年3月27日0時19
    分許，至桃園市○○區○○路000號之7-11超商龍岡門市，將其
    申辦之中華郵政帳戶（帳號：000-00000000000000號）之提
    款卡，寄送至臺北市○○區○○○路0段00號之7-11超商福亭門市
    ，再由張恩偉接受「豬八戒」指示，於111年4月2日14時34
    分許，至上開7-11超商福亭門市領取葉家瑋遭騙之上開郵局
    帳戶提款卡之包裹，再依照「豬八戒」指示將包裹攜至高鐵
    新竹站丟包或放入指定之車站置物櫃並將密碼拍照上傳之方
    式，上交給上游不詳車手，其領取每個包裹可獲取500至800
    元之報酬：②蕭心華不疑有他而陷於錯誤，於111年4月10日1
    5時2分許，至新北市○○區○○○路000號之7-11超商汐忠門市，
    將其申辦之彰化銀行帳戶（帳號：000-00000000000000號）
    之提款卡，寄送至臺北市○○區○○路0段00○0號之7-11超商中
    廣門市，再由張恩偉接受「豬八戒」指示，於111年4月12日
    10時4分許，至上開7-11超商中廣門市領取蕭心華遭騙之上
    開彰化銀行帳戶提款卡之包裹，再依照「豬八戒」指示將包
    裹攜至高鐵新竹站丟包或放入指定之車站置物櫃並將密碼拍
    照上傳之方式，上交給上游不詳車手，其領取每個包裹可獲
    取500至800元之報酬；③涂安琪不疑有他而陷於錯誤，於111
    年4月30日21時40分許，至臺南市○里區○○路000號之7-11超
    商南龍門市，將其申辦之土地銀行帳戶（帳號：000-000000
    000000號）之提款卡，寄送至臺北市○○區○○○路0段00巷00號
    之7-11超商東鑫門市，再由張恩偉接受「全民合作社」指示
    ，於111年4月12日10時4分許，至上開7-11超商東鑫門市領
    取涂安琪遭騙之上開土地銀行帳戶提款卡之包裹，再將包裹
    依照「全民合作社」指示，在捷運西門站6號出口附近，上
    交給「全民合作社」派來收取之上游不詳上游車手（下稱B
    男），並領取500元之報酬。
二、案經李維浤、戴碩成、葉家瑋、蕭心華、涂安琪等分別訴由
    臺北市政府警察局中正第一分局、文山第二分局、大安分局
    、松山分局、內政部警政署鐵路警察局臺北分局等報告偵辦
    。
            證據並所犯法條
一、證據清單：
編號 證據名稱 待證事實 1 被告張恩偉、蔡名揚之供述 全部犯罪事實。 2 告訴人李維浤、戴碩成、葉家瑋、蕭心華、涂安琪之指述  3 告訴人李維浤之報案資料、熱點資料案件詳細列表、被告張恩偉提款之監視錄影畫面暨翻拍照片、路口監視器畫面暨翻拍照片、中華郵政土城工業區郵局帳戶（帳號：000-00000000000000號，戶名：曾柏翔）申請人資料暨歷史交易明細表（以上均見111年度偵字第18139號、18157號卷） 附表二編號2。 4 告訴人戴碩成之報案資料、被告蔡名揚提款之監視錄影畫面暨翻拍照片、路口監視器畫面暨翻拍照片、華南商業銀行帳戶（帳號：000-0000000000000000號，戶名：林瑞鈺）申請人資料暨歷史交易明細表（以上均見111年度偵字第18614號卷） 附表二編號1。 5 告訴人涂安琪之報案資料、 與不詳詐欺集團LINE對話內容暨翻拍照片、被告領取包裹時之監視錄影畫面暨翻拍照片、7-11貨態查詢系統單等（以上均見111年度偵字第18356號卷） 犯罪事實一（二）③ 6 被告與「豬八戒」LINE對話翻拍照片、臺北摩莎旅店房客資料、告訴人葉家瑋之報案資料、被告領取包裹時之監視錄影畫面暨翻拍照片、7-11貨態查詢系統單等（以上均見111年度偵字第18486號卷） 犯罪事實一（二）① 7 告訴人蕭心華之報案資料、 與不詳詐欺集團LINE對話內容暨翻拍照片、被告領取包裹時之監視錄影畫面暨翻拍照片等（以上均見111年度偵字第18775號卷） 犯罪事實一（二）② 
二、核被告張恩偉所為，係犯組織犯罪防制條例第3條第1項後段
    參與犯罪組織及刑法第339條之4第1項第2款共同加重詐欺取
    財、洗錢防制法第14條第1項等罪嫌，其係一行為觸犯數罪
    名，請以想像競合犯論；被告蔡名揚就附表二編號1所為，
    係犯組織犯罪防制條例第3條第1項後段參與犯罪組織及刑法
    第339條之4第1項第2款共同加重詐欺取財、洗錢防制法第14
    條第1項等罪嫌，其係一行為觸犯數罪名，請以想像競合犯
    論。被告張恩偉就犯罪事實一（一）（二）部分，各與被告
    蔡名揚（僅附表二編號1）、「正哥」、「和其正」、「豬
    八戒」、「全民合作社」、A男、B男及其他不詳詐欺集團成
    員有犯意聯絡及行為分擔，請以共同正犯論。被告等獲得之
    前開報酬，為其之犯罪所得，請依法宣告沒收，如於全部或
    一部不能沒收或不宜執行沒收時，請追徵其價額。
三、依刑事訴訟法第251條第1項提起公訴。
    此　致
臺灣臺北地方法院
中　　華　　民　　國　 111　　年　　6 　　月　　30　　日
                              檢察官　  陳鴻濤
本件正本證明與原本無異
中　　華　　民　　國　 111　　年　　7 　　月　　14　　日
　                          　書記官    温昌穆　
附錄本案所犯法條全文 
中華民國刑法第339條之4
犯第339條詐欺罪而有下列情形之一者，處1年以上7年以下有期
徒刑，得併科1百萬元以下罰金：
一、冒用政府機關或公務員名義犯之。
二、三人以上共同犯之。
三、以廣播電視、電子通訊、網際網路或其他媒體等傳播工具，
    對公眾散布而犯之。
前項之未遂犯罰之。
組織犯罪防制條例第3條
發起、主持、操縱或指揮犯罪組織者，處3年以上10年以下有期
徒刑，得併科新臺幣1億元以下罰金；參與者，處6月以上5年以
下有期徒刑，得併科新臺幣1千萬元以下罰金。但參與情節輕微
者，得減輕或免除其刑。
具公務員或經選舉產生之公職人員之身分，犯前項之罪者，加重
其刑至二分之一。
犯第 1 項之罪者，應於刑之執行前，令入勞動場所，強制工作
，其期間為3年。
前項之強制工作，準用刑法第90條第2項但書、第3項及第98條第
 2項、第3項規定。
以言語、舉動、文字或其他方法，明示或暗示其為犯罪組織之成
員，或與犯罪組織或其成員有關聯，而要求他人為下列行為之一
者，處 3 年以下有期徒刑，得併科新臺幣3百萬元以下罰金：
一、出售財產、商業組織之出資或股份或放棄經營權。
二、配合辦理都市更新重建之處理程序。
三、購買商品或支付勞務報酬。
四、履行債務或接受債務協商之內容。
前項犯罪組織，不以現存者為必要。
以第5項之行為，使人行無義務之事或妨害其行使權利者，亦同
。
第5項、第7項之未遂犯罰之。
洗錢防制法第14條
有第二條各款所列洗錢行為者，處7年以下有期徒刑，併科新臺
幣5百萬元以下罰金。
前項之未遂犯罰之。
前二項情形，不得科以超過其特定犯罪所定最重本刑之刑。
附表一：
編號 告訴人 受騙方式 受騙時間 匯（轉）入人頭帳戶 受騙金額 1 戴碩成 假取消付款設定 111年3月7日19時39分許起 華南商業銀行（帳號：000-0000000000000000號，戶名：林瑞鈺） 1、29,985元 1、29,985元 2 李維浤  假取消付款設定 111年3月22日18時20分許 中華郵政土城工業區郵局帳戶（帳號：000-00000000000000號，戶名：曾柏翔） 1、29,123元  

附表二：
編號 行為人 提領時間  提領地點 提領人頭帳戶  提領款項 1 蔡名揚提領，張恩偉把風 111年3月7日20時26分許 臺北市○○區○○○路0段000號景美郵局之自動提款機 華南商業銀行（帳號：000-0000000000000000號，戶名：林瑞鈺） 1、705元 2 張恩偉 111年3月22日18時23分許 臺北市○○區○○○路0段0號臺北復興橋郵局之自動提款機 中華郵政土城工業區郵局帳戶（帳號：000-00000000000000號，戶名：曾柏翔） 1、29,000元